【裁判字號】    92,親,54
【裁判日期】    921219
【裁判案由】    否認子女之訴
【裁判全文】
臺灣嘉義地方法院民事判決  九十二年度親字第五四號
    原      告    戊○○
    被      告    丙○○
                  丁○○
                  乙○○
    兼右三人
    法定代理人    甲○○  住同.
                          身分.
右當事人間請求否認子女之訴事件，本院於中華民國九十二年十二月五日言詞辯論終
結，判決如左：
    主      文
確認被告丙○○、丁○○、簡誼非原告與被告甲○○之婚生子女。
訴訟費用由被告負擔。
    事      實
甲、原告方面：
  一、聲明：如主文所示。
  二、陳述：原告與被告甲○○於民國七十一年十一月間結婚，婚後雙方因個性不合
      ，被告甲○○嗣於七十五年間離家出走，雖偶回家探視同居，仍時常不告而別
      ，迄近日表示願返家團聚，詎九十二年十月十六日申報戶籍遷徙時，原告始發
      現尚有被告丙○○、丁○○、簡誼三名子女，被告丙○○、丁○○、乙○○
      受婚生推定為原告與被告甲○○之婚生子女，然確非被告甲○○自原告受胎所
      生，而係與第三人發生性關係所生。
  三、證據：提出戶籍謄本一份、中國醫藥大學附設醫院診斷證明書一份及ＤＮＡ鑑
      定書六份。
乙、被告方面：
  一、聲明：同意原告之請求。
  二、陳述：被告丙○○、丁○○、乙○○確非被告甲○○與原告所生。
     理    由
一、原告主張：原告與被告甲○○於七十一年十一月間結婚，婚後雙方因個性不合，
    被告甲○○嗣於七十五年間離家出走，雖偶回家探視同居，仍時常不告而別，迄
    近日表示願返家團聚，詎九十二年十月十六日申報戶籍遷徙時，原告始發現尚有
    被告丙○○、丁○○、乙○○三名子女，被告丙○○、丁○○、乙○○受婚生推
    定為原告與被告甲○○之婚生子女，然非被告甲○○自原告受胎所生，而係與第
    三人發生性關係所生。爰訴請確認被告丙○○、丁○○、乙○○非原告與被告甲○○之婚生子女。被告則同意原告請求。
二、原告主張之事實，業據提出戶籍謄本一份為證，並經原告囑託中國醫藥大學附設
    醫院診鑑定原告與被告甲○○分別與被告丙○○、丁○○、乙○○血緣關係之結
    果為：「根據ＤＮＡ標記之分析結果，可以排除戊○○與丙○○、丁○○、乙○○的親子關係」，有該醫院診斷證明書一份及ＤＮＡ鑑定書六份在卷可憑，自堪
    信為真實。
三、按民法第一千零六十三條第一項推定之婚生子女，如夫妻之一方能證明妻非自夫
    受胎者，得於知悉子女出生之日起，一年內提起否認之訴，同條第二項定有明文
    。查被告甲○○受胎生下被告丙○○（八十一年二月廿六日生、身分證統一編號
    ：Ｚ000000000號）、丁○○（八十八年一月十日生、身分證統一編號
    ：Ｚ000000000號）、簡誼（九十年五月十四日生、身分證統一編號
    ：Ｚ000000000號），既係在其與原告婚姻關係存續中，則依法自應推
    定被告丙○○、丁○○、乙○○為原告與被告甲○○之婚生子女，然被告丙○○
    、丁○○、乙○○並非被告甲○○自原告受胎。準此，原告於知悉被告丙○○、
    丁○○、乙○○出生之日起一年內提起本件訴訟，於法洵屬有據，應予准許。
四、據上論結，本件原告之訴為有理由，依民事訴訟法第八十五條第一項前段、第七
    十八條判決如主文。
中      華      民      國    九十二    年    十二    月    十九        日
~B臺灣嘉義地方法院家事法庭
~B    法  官  蔡廷宜
右為正本係照原本作成
如對本判決上訴須於判決送達後廿日內向本院提出上訴狀
中      華      民      國    九十二    年     十二     月     十九     日
~B    書記官  彭帥雄


司法院資訊處製作；財團法人民間司法改革基金會備份。
